【裁判字號】    99,交上易,1508
【裁判日期】    991229
【裁判案由】    過失致死等
【裁判全文】
臺灣高等法院臺中分院刑事判決      99年度交上易字第1508號
上  訴  人
即  被  告  吳孟宣
上列上訴人因過失致死等案件，不服臺灣苗栗地方法院99年度交
易字第135號中華民國99年10月7日第一審判決（起訴案號：臺
灣苗栗地方法院檢察署99年度偵字第1856號），提起上訴，本院
判決如下：
    主      文
上訴駁回。
吳孟宣緩刑貳年。
    事實及理由
一、本案經本院審理結果，認第一審判決認事用法及量刑均無不
    當，應予維持，並引用第一審判決書記載之事實、證據及理
    由。（如附件）
二、上訴人即被告吳孟宣(以下簡稱上訴人)於本院並未提出其他
    有利之證據，僅主張原審量刑過重，然查原判決認事用法既
    無不合，量刑亦無不當，已如前述，則上訴人之上訴即無理
    由，應予駁回。惟按上訴人前未曾受有期徒刑以上刑之宣告
    ，有台灣高等法院被告全國前案紀錄表在卷可憑，其因一時
    疏失，偶罹刑典，原審判決後復與被害人成立和解，賠償被
    害人損害，有和解書在卷可稽，是上訴人經此刑之宣告後，
    應知警惕而無再犯之虞，本院因認暫不執行其刑為當，爰併
    予宣告緩刑貳年，以啟自新。
據上論斷，應依刑事訴訟法第373條、第368條，刑法第74條第1
項第1款，判決如主文。
本案經檢察官徐松奎到庭執行職務。
中    華    民    國    99    年    12    月    29    日
            刑事第七庭    審判長法  官  林  榮  龍
                                法  官  黃  仁  松
                                法  官  王  義  閔
上列正本證明與原本無異。
不得上訴。
                                書記官  王  麗  英
中    華    民    國    99    年    12    月    29    日
附件
臺灣苗栗地方法院刑事判決
                                    99年度交易字第135號
公  訴  人  臺灣苗栗地方法院檢察署檢察官
被      告  吳孟宣  女  34歲（民國○○年○○月○日生）
                    身分證統一編號：Ｚ000000000號
                    住苗栗縣後龍鎮東明里13鄰下浮尾29之8
                    號
上列被告因過失致死等案件，經檢察官提起公訴（99年度偵字第
1856號），本院依簡式審判程序，判決如下：
    主  文
吳孟宣犯過失致人於死罪，處有期徒刑拾月。
    犯罪事實及理由
一、犯罪事實：
    吳孟宣於民國99年3 月20日19時許，駕駛車牌0111-KY 號自
    用小客車，在苗栗縣後龍鎮○○里○○○路由東往西方向行
    駛，至路口時欲左轉往中華路，本應注意行經閃光紅燈號誌
    路口，支線車應讓幹道車先行，而依當時情形，天候晴、夜
    間有照明、肇事地點為省道及縣道交岔路口、柏油乾燥地面
    、無缺陷、無障礙物、視距良好，又無不能注意之情事，於
    同日19時20分許，行經中心路及中華路口，竟疏未注意讓幹
    道車先行而左轉，適有王朝明駕駛車牌6H-1832 號自用小客
    車搭載配偶王鄧貴香，沿中華路由北往南方向行駛至上開路
    口，亦未注意行經劃有「慢」字標線之閃光黃燈號誌路口，
    應減速慢行小心通過，2 車因而發生擦撞，致王朝明所駕駛
    之車輛失控撞擊路邊車明幹57號電線桿，王朝明因撞擊猛烈
    ，導致創傷性休克於到醫院前死亡，乘坐於副駕駛座之王鄧
    貴香則受有創傷性血胸肋骨骨折之傷害。車禍發生後，吳孟
    宣於警方知悉其駕車肇事之前，主動向到場處理之員警陳明
    係肇事者，並陳述肇事之經過，自首而願接受裁判。案經王
    朝明之子王振崗及王鄧貴香告訴臺灣苗栗地方法院檢察署檢
    察官偵查起訴。
二、證據名稱：
（一）被告吳孟宣於偵查及審理中之自白。
（二）告訴人王振崗於警詢及偵查中之指述。
（三）證人王鄧貴香於偵查中之證述。
（四）道路交通事故調查報告表（一）（二）、道路交通事故現
      場圖各1 份、車輛撞擊點及現場照片20張。
（五）臺灣苗栗地方法院檢察署勘驗筆錄、檢驗報告書及相驗屍
      體證明書各1 份。
（六）行政院衛生署苗栗醫院診斷證明書1 份（王朝明部分）。
（七）行政院國軍退除役官兵輔導委員會臺中榮民總醫院診斷證
      明書1 份（王鄧貴香部分）。
（八）雙向通聯紀錄查詢資料2 份。
（九）臺灣省竹苗區車輛行車事故鑑定委員會99年8 月18日鑑定
      意見書1 份。
（十）按汽車行經閃光紅燈號誌路口時，應減速接近，先停止於
      交岔路口前，讓幹道車優先通行後認為安全時，方得續行
      ，道路交通安全規則第102 條第1 項第1 款、道路交通標
      誌標線號誌設置規則第211 條第1 項第2 款定有明文，被
      告駕車自應注意上述規定。而依卷附道路交通事故調查報
      告表（一）（二）所載，當時天候晴、夜間有照明、肇事
      地點為省道及縣道交岔路口、柏油乾燥地面、無缺陷、無
      障礙物、視距良好，並無不能注意之情況，然被告卻疏未
      注意讓幹道車先行而左轉，致發生本件車禍，其行為自有
      過失，雖被害人王朝明亦有未減速慢行小心通過之過失，
      然並不因此阻卻被告之過失責任，且被告之過失與被害人
      王朝明之死亡、被害人王鄧貴香之受傷間亦具有相當因果
      關係，從而，被告之犯行，應堪認定。
三、論罪科刑部分：
（一）核被告吳孟宣所為，係犯刑法第276 條第1 項之過失致死
      罪、第284 條第1 項前段之過失傷害罪。其一過失行為，
      同時觸犯上開兩罪名，為想像競合犯，依刑法第55條之規
      定，應從一重之過失致死罪論處。又車禍發生後，吳孟宣
      於警方知悉其駕車肇事之前，主動向到場處理之員警陳明
      係肇事者，並陳述肇事之經過，自首而願接受裁判，有苗
      栗縣警察局道路交通事故肇事人自首情形紀錄表1 份在卷
      可據，係對未發覺之罪自首而受裁判，爰依刑法第62條前
      段之規定，減輕其刑。
（二）本院審酌被告本應於駕駛時負相當之注意義務，其竟疏為
      前開注意，導致被害人王朝明傷重死亡、王鄧貴香受傷，
      使被害人家屬承受喪失親人之苦痛，自屬不該，被告所為
      自應受有相當程度之刑事非難；惟另考量被告並無任何前
      科紀錄，此有臺灣高等法院被告前案紀錄表1 份在卷可按
      ，素行尚佳，而其犯後隨即自首，且於偵查及審理中均坦
      承犯行，然雙方歷經多次商談，被告迄今尚未與被害人及
      家屬達成和解，另本件車禍之發生，經鑑定被告方面為肇
      事主因、被害人王朝明方面為肇事次因（見本院卷第36頁
      ，臺灣省竹苗區車輛行車事故鑑定委員會之鑑定意見）等
      一切情狀，並考量告訴人及檢察官對刑度之意見，酌情量
      處如主文所示之刑，以符罪刑相當原則。
四、應適用之法條：
（一）刑事訴訟法第273 條之1 第1 項、第299 條第1 項前段、
      第310 條之2 、第454 條第1 項。
（二）刑法第276 條第1 項、第284 條第1 項前段、第55條、第
      62條前段。
（三）刑法施行法第1 條之1 。
五、本判決係依刑事訴訟法第310 條之2 、第454 條第1 項製作
    ，依法僅記載當事人欄、主文、犯罪事實、證據名稱以及應
    適用之法條，又論罪科刑部分因有說明之必要，故併予敘明
    。如不服本判決，應於判決送達之日起10日內，向本院提起
    上訴（須附繕本）。
本案經檢察官黃俊鳴到庭執行職務。
中    華    民    國    99    年    10    月    7     日
                  刑事第二庭  法  官  魏宏安
以上正本證明與原本無異。
如不服本判決應於收受判決後10日內向本院提出上訴書狀，並應
應敘述具體理由。其未敘述上訴理由者，應於上訴期間屆滿後20
日內向本院補提理由書( 均須按他造當事人之人數附繕本) 「切
勿逕送上級法院」。告訴人或被害人如對本判決不服者，應具備
理由請求檢察官上訴，其上訴期間之計算係以檢察官收受判決正
本之日期為準。
                              書記官  張玉楓
中    華    民    國    99    年    10    月    7     日
附錄本案論罪之法條全文：
中華民國刑法第276條第1項
因過失致人於死者，處2 年以下有期徒刑、拘役或2 千元以下罰
金。
中華民國刑法第284條第1項前段
因過失傷害人者，處6 月以下有期徒刑、拘役或5 百元以下罰金
，致重傷者，處1 年以下有期徒刑、拘役或5 百元以下罰金。

司法院資訊處製作；財團法人民間司法改革基金會備份。
